【裁判字號】    90,易,1048
【裁判日期】    901004
【裁判案由】    妨害家庭
【裁判全文】
臺灣屏東地方法院刑事判決                          九十年度易字第一四八號
    公  訴  人  臺灣屏東地方法院檢察署檢察官
    被      告  甲○○
                乙○○
右列被告因妨害家庭案件，經檢察官提起公訴（九十年偵字第二四五八號），本院判
決如左：
     主  文
乙○○有配偶而與人通姦，處有期徒刑參月，如易科罰金，以參佰元折算壹日。
甲○○與有配偶之人相姦，處有期徒刑參月，如易科罰金，以參佰元折算壹日。
     事  實
一、乙○○係丙○○之妻，為有配偶之人，而甲○○明知乙○○係丙○○之妻，其二
    人竟基於通姦及相姦之意思，於民國九十年四月十五日十六時許，由甲○○駕車
    在屏東市○○路民生派出所附近搭載乙○○，前往屏東縣九如鄉東寧村夢城汽車
    旅館，而於同日二十時十分許至該旅館三○三號房，發生性行為，迄當晚二十一
    時十分許，為警當場查獲。
二、案經丙○○訴由屏東縣警察局里港分局報請台灣屏東地方法院檢察署檢察官偵查
    起訴。
     理  由
一、訊據被告乙○○、甲○○二人均矢口否認有上開犯行，被告乙○○辯稱：我叫甲○○開車載我去拿身分證給我兒子，他說頭痛要休息，才去汽車旅館等語；被告
    甲○○亦辯稱：乙○○叫我開車載他去高雄找他兒子，到九如時因頭痛才到旅館
    休息，並未發生性行為等語。
二、經查：(一)被告甲○○、乙○○二人確有通（相）姦之事實，已據告訴人丙○○指
    訴甚詳，又據被告甲○○供稱：我十五日下午四時許在民生派出所附近載乙○○
    ，然後載到屏東市公館找乙○○的朋友，然後到「金田園」卡拉ＯＫ唱歌，然後
    乙○○說要到高雄看他兒子，我就說不然到夢城汽車旅館休息吃東西，等到二十
    一時才出發到高雄等語（見警卷第四頁）。可見其精神體力均屬良好，故其等所
    稱係因感冒頭痛才去旅館云云，應非實在。(二)本件檢察官請寶健醫院當場採取被
    告乙○○之陰道分泌物，並抽取被告乙○○、甲○○血液送內政部刑事警察局鑑
    驗比對，其鑑定結果認為被告乙○○之陰道分泌物所驗出之精子細胞層與甲○○
    血液ＤＮＡ相符，此有內政部警政署刑事警察局鑑驗通知書（刑醫字第六三一
    六八號、刑醫字第一００００六號）二紙在卷可考。又本件經送法務部調查局
    以一、控制問題法，二、混合問題法實施測謊結果，甲○○稱其未與乙○○發生
    性關係，呈不實反應，此有九十年七月三日陸(三)字第九０一三三九０八號鑑定
    通知書一紙在卷可參，此為鑑定機關本於專業知識、經驗及以精密儀器測試後所
    得之結論，自可憑信，益證被告甲○○、乙○○確有發生性行為之事實。被告甲○○、乙○○二人上開所辯，顯係卸責之詞，不足採信，綜上，本件事證明確，
    被告二人犯行均堪認定。
三、查被告乙○○係告訴人丙○○之配偶，其竟與人通姦行為，故核其所為，係犯刑
    法第二百三十九條前段之通姦罪；而被告甲○○明知被告乙○○為有配偶之人，
    業據其供承在卷，竟仍與之相姦，核其所為係犯刑法第二百三十九條後段之相姦
    罪。爰審酌被告二人素行、犯罪動機、目的、手段、所生危害之輕重及犯罪後態
    度等一切情狀，分別量處如主文所示之刑，並均諭知易科罰金之折算標準。
據上論斷，應依刑事訴訟法第二百九十九條第一項前段，刑法第二百三十九條、第四
十一條第一項前段，罰金罰鍰提高標準條例第二條，判決如主文。
本案經檢察官薛水生到庭執行職務。
中      華      民      國      九十      年      十      月      四    日
                                      臺灣屏東地方法院刑事第三庭
                                          審判長法  官  黃國永
                                                法  官  陳姵君
                                                法  官  余德正
右正本證明與原本無異。
對於本判決如有不服應於收受送達後十日內向本院提出上訴書狀上訴於台灣高等法院
高雄分院並按他造當事人之人數附具繕本。
                                                書記官  謝博興
中      華      民      國      九十      年      十      月      四    日
附錄法條：
刑法第二百三十九條
有配偶而與人通姦者，處一年以下有期徒刑。其相姦者亦同。


司法院資訊處製作；財團法人民間司法改革基金會備份。
